# 收入按直线法摊销确认的长期应收款的折现问题

提问人：咆哮的 CPAeer 时间：2018-07-26 16:13:55
陈版主，您好， 请教一个问题，我们在做一家房地产租赁业务的客户，准备做港股IPO，适用IFRS准则，
客户按照合同约定确认当期收入，但是根据准则要求，租户的租金应该在合同期内按直线法进行确认。这样就会与当期客户的账面收入会有一个差额，
我们借长期应收款，贷营业收入。放入长期应收款的这个金额，是否要根据到期日来折现呢？
麻烦陈版主百忙之中抽空解答一下啊，谢谢～～～

回答人：chenyiwei
长期应收款属于金融资产，按金融工具准则规定其初始计量应按公允价值，即未来应收金额的折现值，所以是需要折现的，除非其影响显著不重大。